臺灣高等法院臺中分院刑事裁定　
110年度聲字第1585號

聲  請  人  臺灣高等檢察署臺中檢察分署檢察官     
受  刑  人  蔡以謙




上列聲請人因受刑人數罪併罰有二裁判以上，聲請定其應執行之
刑（聲請案號：110年度執聲字第725號），本院裁定如下：
    主  文
蔡以謙因犯如附表所示各罪所處之刑，應執行有期徒刑肆年壹月
。
    理  由
一、聲請意旨略以：受刑人蔡以謙因詐欺等數罪，先後經判決確
    定如附表，應依刑法第53條、第51條第5款規定，定其應執
    行之刑，爰依刑事訴訟法第477條第1項聲請裁定等語。
二、按裁判確定前犯數罪者，併合處罰之；數罪併罰，有二裁判
    以上者，依刑法第51條之規定，定其應執行之刑；又宣告多
    數有期徒刑，於各刑中之最長期以上，各刑合併之刑期以下
    定其刑期，但不得逾30年。刑法第50條第1項前段、第53條
    、第51條第5款分別定有明文。次按刑事訴訟法第370條第2
    項、第3項，已針對第二審上訴案件之定應執行之刑，明定
    有不利益變更禁止原則之適用，分屬不同案件之數罪併罰，
    倘一裁判宣告數罪之刑，曾經定其執行刑，再與其他裁判宣
    告之刑（或執行之刑）定其執行刑時，在法理上亦應同受此
    原則之拘束（最高法院103年度第14次刑事庭會議決議意旨
    參照），亦即另定之執行刑，其裁量所定之刑期，不得較重
    於前定之執行刑加計後裁判宣告之刑（或執行之刑）之總和
    （最高法院104年度台抗字第410號裁定意旨參照）。
三、經查，本件受刑人蔡以謙因犯如附表所示數罪，經臺灣橋頭
    地方法院、臺灣高等法院臺南分院及本院先後判處如附表所
    示之刑，均經分別確定在案，有各該刑事判決及臺灣高等法
    院被告前案紀錄表在卷可稽。茲檢察官聲請就受刑人蔡以謙
    所犯如附表所示各罪定其應執行之刑，本院審核認聲請為正
    當，應予准許。爰參酌原確定判決之定執行刑情形，並衡酌
    受刑人所犯各罪之犯罪類型、行為態樣、時間、手段、動機
    、侵害法益種類，及前揭所述之比例原則、責罰相當原則等
    自由裁量權之內部性界限等情，而為整體評價後，爰依刑事
    訴訟法第477條第1項、第53條、第51條第5款，裁定如主文
    。另附表編號6、7備註欄應更正為「編號6、7應執行有期徒
    刑1年2月（110年度執更字第1324號）」，附此敘明。
中　　華　　民　　國　　110 　年　　6 　　月　　11　　日
             刑事第九庭   審判長法　官　紀  文  勝
　　　　　　　　　　　　　　　　法　官　賴  妙  雲
　　　　　　　　　　　　　　　　法　官　姚　勳　昌
以上正本證明與原本無異。
如不服本裁定，應於收受送達後五日內向本院提出抗告書狀(須
附繕本)。
                                書記官  溫  尹  明
中　　華　　民　　國　　110 　年　　6 　　月　　11　　日
受刑人蔡以謙定應執行刑案件一覽表
編號  1 2 3 罪名  詐欺 詐欺 詐欺 宣告刑  有期徒刑1年 有期徒刑1年 有期徒刑1年 犯罪日期  107.1.22-107.1.24 107.1.22-107.1.24 107.1.22-107.1.24 偵查（自訴）機關年度及案號  橋頭地檢107年度偵字第5824號 橋頭地檢107年度偵字第5824號 橋頭地檢107年度偵字第5824號 最後事實審 法院 橋頭地院  橋頭地院 橋頭地院  案號 107年度審訴字第829號 107年度審訴字第829號 107年度審訴字第829號  判決日期 108.4.2 108.4.2  108.4.2 確定判決 法院 橋頭地院 橋頭地院 橋頭地院  案號 107年度審訴字第829號 107年度審訴字第829號 107年度審訴字第829號  判決確定日期 108.5.9 108.5.9 108.5.9 是否為得易科罰金之案件  不得易科、社勞 不得易科、社勞 不得易科、社勞 備註  橋頭地檢108年度執緩字第151號 橋頭地檢108年度執緩字第151號  橋頭地檢108年度執緩字第151號   編號1-5應執行有期徒刑1年6月（經嘉義地院110年度撤緩字第14號撤銷緩刑宣告，南高分院110年抗字第171號裁定抗告駁回，於110年3月17日確定，嘉義地檢110年執撤緩助字第5號執行有期徒刑1年6月）   
受刑人蔡以謙定應執行刑案件一覽表
編號  4 5 6 罪名  詐欺 詐欺 詐欺 宣告刑  有期徒刑1年 有期徒刑1年 有期徒刑1年1月 犯罪日期  107.1.22-107.1.24 107.1.22-107.1.24 107.01某日-107.2.2  偵查（自訴）機關年度及案號  橋頭地檢107年度偵字第5824號 橋頭地檢107年度偵字第5824號 臺中地檢107年度偵字第8807號等 最後事實審 法院 橋頭地院 橋頭地院 中高分院  案號 107年度審訴字第829號 107年度審訴字第829號 108年度金上訴字第2166號  判決日期 108.4.2 108.4.2 108.12.10 確定判決 法院 橋頭地院 橋頭地院 最高法院  案號 107年度審訴字第829號 107年度審訴字第829號 109年度台上字第5907號  判決確定日期 108.5.9 108.5.9 109.12.24 是否為得易科罰金之案件  不得易科、社勞 不得易科、社勞 不得易科、社勞 備註  橋頭地檢108年度執緩字第151號  橋頭地檢108年度執緩字第151號 臺中地檢110年度執字第1392號   編號1-5應執行有期徒刑1年6月（經嘉義地院110年度撤緩字第14號撤銷緩刑宣告，南高分院110年抗字第171號裁定抗告駁回，於110年3月17日確定，嘉義地檢110年執撤緩助字第5號執行有期徒刑1年6月）  編號6、7應執行有期徒刑1年2月（110年度執更字第1324號） 
受刑人蔡以謙定應執行刑案件一覽表
編號  7 8 9 罪名  詐欺 詐欺等 詐欺等 宣告刑  有期徒刑1年1月 有期徒刑8月 有期徒刑8月 犯罪日期  107.01某日-107.2.3 107.1.26 107.1.26 偵查（自訴）機關年度及案號  臺中地檢107年度偵字第8807號等 雲林地檢107年度偵字第5147號 雲林地檢107年度偵字第5147號 最後事實審 法院 中高分院 南高分院 南高分院  案號 108年度金上訴字第2166號 109年度金上訴字第772號 109年度金上訴字第772號  判決日期 108.12.10 109.12.23 109.12.23 確定判決 法院 最高法院 南高分院 南高分院  案號 109年度台上字第5907號 109年度金上訴字第772號 109年度金上訴字第772號  判決確定日期 109.12.24 110.1.25 110.1.25 是否為得易科罰金之案件  不得易科、社勞 不得易科、社勞 不得易科、社勞 備註     臺中地檢110年度執字第1392號 雲林地檢110年度執字第580號 雲林地檢110年度執字第580號   編號6、7應執行有期徒刑1年2月（110年度執更字第1324號） 編號8-12應執行有期徒刑1年4月  
受刑人蔡以謙定應執行刑案件一覽表
編號  10 11 12 罪名  詐欺等 詐欺等 詐欺等 宣告刑  有期徒刑10月 有期徒刑9月 有期徒刑7月 犯罪日期  107.1.26 107.1.26 107.1.26 偵查（自訴）機關年度及案號  雲林地檢107年度偵字第 5147號 雲林地檢107年度偵字第 5147號 雲林地檢107年度偵字第 5147號 最後事實審 法院 南高分院 南高分院 南高分院  案號 109年度金上訴字第772號 109年度金上訴字第772號 109年度金上訴字第772號  判決 日期 109.12.23 109.12.23 109.12.23 確定判決 法院 南高分院 南高分院 南高分院  案號 109年度金上訴字第772號 109年度金上訴字第772號 109年度金上訴字第772號  判決確定日期 110.1.25 110.1.25 110.1.25 是否為得易科罰金之案件  不得易科、社勞 不得易科、社勞 不得易科、社勞 備註  臺中地檢110年度執字第1392號 雲林地檢110年度執字第580號 雲林地檢110年度執字第580號   編號8-12應執行有期徒刑1年4月   
受刑人蔡以謙定應執行刑案件一覽表
編號  13   罪名  詐欺等   宣告刑  有期徒刑1年2月   犯罪日期  107.2.3   偵查（自訴）機關年度及案號  臺中地檢107年度偵字第8807號   最後事實審 法院 中高分院    案號 110年度金上更一字第19號    判決 日期 110.3.23    確定判決 法院 中高分院     案號 110年度金上更一字第19號    判決確定日期 110.4.21   是否為得易科罰金之案件  不得易科、社勞   備註  臺中地檢110年度執字第 6232號